---
title: "Analise"
author: "Riquelme Santos"
date: "`r Sys.Date()`"
output: html_document

---
```{r}
wd <- "C:/Users/rique/Desktop/PIPGES/Dissertacao/Códigos/Comparacao_Estimadores"
library(dplyr, quietly = T)
library(tidyverse, quietly = T)
```

# Algoritmo Contexto
## Importa árvores e função para calcular a árvore usando outros limiares
```{r warning=FALSE}
setwd(wd)
source("funcoes_auxiliares.R")
tau_1_contexto <- readRDS("estimacoes/result_contexto_tau_1.RDS")
tau_2_contexto <- readRDS("estimacoes/result_contexto_tau_2.RDS")
tau_3_contexto <- readRDS("estimacoes/result_contexto_tau_3.RDS")
tau_4_contexto <- readRDS("estimacoes/result_contexto_tau_4.RDS")
```


```{r warning=FALSE}
tau_c_deltas <- function(deltas, limiar, internos, folhas_internos) {
  deltas <-  deltas[!is.na(deltas)]
  nos <- names(deltas)
  externos <- setdiff(nos, c(internos, folhas_internos))
  if(all(deltas[externos] < limiar) && all(deltas[folhas_internos] > limiar)) {
    return(1)
  } 
  else return(0)
}
```

## Árvore 1
### Proporção de acertos (Árvore 1)
```{r warning=FALSE}
tau_1 <- c('00', '10', '01', '11')
acertos_1_contexto <- matrix(0, nrow = 100, ncol = length(tau_1_contexto), dimnames = list(1:100, names(tau_1_contexto)))
for (i in 1:length(tau_1_contexto)) {
  for (j in 1:100) {
    acertos_1_contexto[j, i] <- as.integer(setequal(tau_1_contexto[[i]][[j]]$hat_tau, tau_1))
  }
}

print('Proporção de acertos pelo algoritmo Contexto na árvore 1:')
colSums(acertos_1_contexto) / 100
```

### Análise das árvores estimadas (Árvore 1)
```{r}
taus_1 <- setNames(vector("list", length(tau_1_contexto)), names(tau_1_contexto))
for (i in 1:ncol(acertos_1_contexto)) {
  for (j in 1:100) {
    arvore <- paste0(sort(tau_1_contexto[[i]][[j]]$hat_tau),collapse = '-')
    taus_1[[i]][j] <- arvore
  }
}

for (i in 1:ncol(acertos_1_contexto)){
  print(table(taus_1[[i]]))
}
```

### Análise para outras constantes  (Árvore 1)
```{r}
constantes <- 0:30/10
acertos_1_contantes <- matrix(0, nrow = length(constantes), ncol = length(tau_1_contexto), dimnames = list('c=' %s+% constantes, names(tau_1_contexto)))
internos_1 <- c('0', '1')
folhas_internos_1 <- c('0', '1')

for(constante in constantes){
  acertos_1_reteste <- matrix(0, nrow = 100, ncol = length(tau_1_contexto), dimnames = list(1:100, names(tau_1_contexto)))
  for(tamanho in names(tau_1_contexto)){
    for(i in 1:100){
      n <- as.numeric(stri_sub(tamanho, from=3))
      limiar <- constante * log(n)
      deltas <- tau_1_contexto[[tamanho]][[i]]$deltas
      acertos_1_reteste[i, tamanho] <- tau_c_deltas(deltas, limiar , internos_1, folhas_internos_1)
    }
  }
  acertos_1_contantes['c='%s+%constante,] <- colSums(acertos_1_reteste)
}
acertos_1_contantes
```


```{r fig.height=7, fig.width=8}
minhas_cores <- colorRampPalette(c("#265F01", "#509F20", "#47BF89", "#00B84D", "#00B2B5", "#0E7ACC", "#4F71CC", "#8B64CC"))(8)

df_const_1_contexto <- rownames_to_column(as.data.frame(acertos_1_contantes), var = "c")
df_long <- pivot_longer(df_const_1_contexto, cols = -c, names_to = "n", values_to = 'n_acertos')
df_long$n <- factor(df_long$n, levels = unique(df_long$n))
df_long$c <- as.numeric(gsub("c=", "", df_long$c))

grafico1c <- ggplot(df_long, aes(x = c, y = n_acertos, color = n, group = n)) +
  geom_line(size = 1.2, alpha = 0.6) +
  scale_x_continuous(
    name = "Valor da constante",
    breaks = seq(0, 4, by = 0.5)  # ajusta esse intervalo conforme quiser
  ) +
  scale_color_manual(
    name = element_blank(),
    values = minhas_cores
  ) +
  labs(
    y = "Número de acertos"
  ) +
  theme_minimal() +
  theme(legend.position = "bottom",
        text = element_text(size = 18),
        aspect.ratio = 1)  # muda tudo pra 14pt

print(grafico1c)
 # setwd(wd)
 # ggsave("graficos/Proporcao_acertos_contexto_tau_1.pdf", 
 #        plot = grafico1c, width = 7, height = 8, dpi = 300)
```

### Tempo de execução do algoritmo (Árvore 1)
```{r fig.height=7, fig.width=8}
tempo_contexto <- sapply(tau_1_contexto, function(x) sapply(x, function(y) y$tempo))
colMeans(tempo_contexto)

# Gráfico com ggplot2
df_tempo_contexto <- data.frame(
  Amostra = rep(1:100, times = length(tau_1_contexto)),
  Tempo = as.vector(tempo_contexto),
  Tamanho = factor(rep(names(tau_1_contexto), each = 100), levels = names(tau_1_contexto))
)


grafico2c <- ggplot(df_tempo_contexto, aes(x = Amostra, y = Tempo, color = Tamanho)) +
  geom_line() +
  geom_point() +
  scale_color_manual(
    name = element_blank(),
    values = minhas_cores
  )+
  labs(x = "Número de amostras",
       y = "Tempo (s)") +
  theme_minimal() +
   theme(legend.position = "bottom",
        text = element_text(size = 18))

print(grafico2c)
# setwd(wd)
# ggsave("graficos/Tempo_execucao_contexto_tau_1.pdf", 
#        plot = grafico2c, width = 7, height = 8, dpi = 300)
```


## Árvore 2
### Proporção de acertos (Árvore 2)
```{r}
tau_2 <- c('1', '10', '100', '1000', '0000')
acertos_2_contexto <- matrix(0, nrow = 100, ncol = length(tau_2_contexto), dimnames = list(1:100, names(tau_2_contexto)))
for (i in 1:ncol(acertos_2_contexto)) {
  for (j in 1:100) {
    acertos_2_contexto[j, i] <- as.integer(setequal(tau_2_contexto[[i]][[j]]$hat_tau, tau_2))
  }
}

print('Proporção de acertos pelo algoritmo Contexto na árvore 2:')
colSums(acertos_2_contexto) / 100
```

### Análise das árvores estimadas (Árvore 2)
```{r}
taus_2 <- setNames(vector("list", length(tau_2_contexto)), names(tau_2_contexto))
for (i in 1:ncol(acertos_2_contexto)) {
  for (j in 1:100) {
    arvore <- paste0(sort(tau_2_contexto[[i]][[j]]$hat_tau),collapse = '-')
    taus_2[[i]][j] <- arvore
  }
}

for (i in 1:ncol(acertos_2_contexto)){
  print(sort(table(taus_2[[i]]),decreasing = T)[1:3])
}
```

### Análise para outras constantes (Árvore 2)
```{r}
constantes <- 0:30/10
acertos_2_contantes <- matrix(0, nrow = length(constantes), ncol = length(tau_2_contexto), dimnames = list('c=' %s+% constantes, names(tau_2_contexto)))

internos_2 <- c('0', '00', '000')
folhas_internos_2 <- c('0', '00', '000')
for(constante in constantes){
  acertos_2_reteste <- matrix(0, nrow = 100, ncol = length(tau_2_contexto), dimnames = list(1:100, names(tau_2_contexto)))
  alfabeto <- c('0', '1')
  for(tamanho in names(tau_2_contexto)){
    for(i in 1:100){
      n <- as.numeric(stri_sub(tamanho, from=3))
      limiar <- constante * log(n)
      deltas <- tau_2_contexto[[tamanho]][[i]]$deltas
      acertos_2_reteste[i, tamanho] <- tau_c_deltas(deltas, limiar , internos_2, folhas_internos_2)
    }
  }
  acertos_2_contantes['c='%s+%constante,] <- colSums(acertos_2_reteste)
}
acertos_2_contantes
```

```{r fig.height=7, fig.width=8}
minhas_cores <- colorRampPalette(c("#265F01", "#509F20", "#47BF89", "#00B84D", "#00B2B5", "#0E7ACC", "#4F71CC", "#8B64CC"))(8)

df_const_2_contexto <- rownames_to_column(as.data.frame(acertos_2_contantes), var = "c")
df_long_2 <- pivot_longer(df_const_2_contexto, cols = -c, names_to = "n", values_to = 'n_acertos')
df_long_2$n <- factor(df_long_2$n, levels = unique(df_long_2$n))
df_long_2$c <- as.numeric(gsub("c=", "", df_long$c))

grafico3c <- ggplot(df_long_2, aes(x = c, y = n_acertos, color = n, group = n)) +
  geom_line(size = 1.2, alpha = 0.6) +
  scale_x_continuous(
    name = "Valor da constante",
    breaks = seq(0, 4, by = 0.5)  # ajusta esse intervalo conforme quiser
  ) +
  scale_y_continuous(
    limits = c(0, 100)
  )+
  scale_color_manual(
    name = element_blank(),
    values = minhas_cores
  ) +
  labs(
    y = "Número de acertos",
  ) +
  theme_minimal() +
  theme(legend.position = "bottom",
        text = element_text(size = 18),
        aspect.ratio = 1)  # muda tudo pra 14pt

print(grafico3c)
setwd(wd)
ggsave("graficos/Proporcao_acertos_contexto_tau_2.pdf",
      plot = grafico3c, width = 7, height = 8, dpi = 300)
```


### Tempo de execução do algoritmo (Árvore 2)
```{r}
tempo_contexto2 <- sapply(tau_2_contexto, function(x) sapply(x, function(y) y$tempo))
colMeans(tempo_contexto2)

# Gráfico com ggplot2
df_tempo_contexto_2 <- data.frame(
  Amostra = rep(1:100, times = length(tau_2_contexto)),
  Tempo = as.vector(tempo_contexto2),
  Tamanho = factor(rep(names(tau_2_contexto), each = 100), levels = names(tau_2_contexto))
)


grafico4c <- ggplot(df_tempo_contexto_2, aes(x = Amostra, y = Tempo, color = Tamanho)) +
  geom_line() +
  geom_point() +
  scale_color_manual(
    name = element_blank(),
    values = minhas_cores
  )+
  labs(x = "Número de amostras",
       y = "Tempo (s)") +
  theme_minimal() +
   theme(legend.position = "bottom",
        text = element_text(size = 18))

print(grafico4c)
setwd(wd)
ggsave("graficos/Tempo_execucao_contexto_tau_2.pdf", 
       plot = grafico4c, width = 7, height = 8, dpi = 300)
```

## Árvore 3
### Proporção de acertos (Árvore 3)
```{r}
tau_3 <- c('2', '00', '10', '20', '11', '21', '001', '101', '201')
acertos_3_contexto <- matrix(0, nrow = 100, ncol = length(tau_3_contexto), dimnames = list(1:100, names(tau_3_contexto)))
for (i in 1:ncol(acertos_3_contexto)) {
  for (j in 1:100) {
    acertos_3_contexto[j, i] <- as.integer(setequal(tau_3_contexto[[i]][[j]]$hat_tau, tau_3))
  }
}

print('Proporção de acertos pelo algoritmo Contexto na árvore 3:')
colSums(acertos_3_contexto) / 100
```

### Análise das árvores estimadas (Árvore 3)
```{r}
taus_3 <- setNames(vector("list", length(tau_3_contexto)), names(tau_3_contexto))
for (i in 1:ncol(acertos_3_contexto)) {
  for (j in 1:100) {
    arvore <- paste0(sort(tau_3_contexto[[i]][[j]]$hat_tau),collapse = '-')
    taus_3[[i]][j] <- arvore
  }
}

for (i in 1:ncol(acertos_3_contexto)){
  print(sort(table(taus_3[[i]]),decreasing = T)[1:3])
}
```

### Análise para outras constantes (Árvore 3)
```{r}
constantes <- 0:30/10
acertos_3_contantes <- matrix(0, nrow = length(constantes), ncol = length(tau_3_contexto), dimnames = list('c=' %s+% constantes, names(tau_3_contexto)))

internos_3 <- c('0', '01', '1')
folhas_internos_3 <- c('0', '01', '1')
for(constante in constantes){
  acertos_3_reteste <- matrix(0, nrow = 100, ncol = length(tau_3_contexto), dimnames = list(1:100, names(tau_3_contexto)))
  for(tamanho in names(tau_3_contexto)){
    for(i in 1:100){
      n <- as.numeric(stri_sub(tamanho, from=3))
      limiar <- constante * log(n)
      deltas <- tau_3_contexto[[tamanho]][[i]]$deltas
      acertos_3_reteste[i, tamanho] <- tau_c_deltas(deltas, limiar , internos_3, folhas_internos_3)
    }
  }
  acertos_3_contantes['c='%s+%constante,] <- colSums(acertos_3_reteste)
}
acertos_3_contantes
```

```{r fig.height=7, fig.width=8}
minhas_cores <- colorRampPalette(c("#265F01", "#509F20", "#47BF89", "#00B84D", "#00B2B5", "#0E7ACC", "#4F71CC", "#8B64CC"))(8)

df_const_3_contexto <- rownames_to_column(as.data.frame(acertos_3_contantes), var = "c")
df_long_3 <- pivot_longer(df_const_3_contexto, cols = -c, names_to = "n", values_to = 'n_acertos')
df_long_3$n <- factor(df_long_3$n, levels = unique(df_long_3$n))
df_long_3$c <- as.numeric(gsub("c=", "", df_long_3$c))

grafico5c <- ggplot(df_long_3, aes(x = c, y = n_acertos, color = n, group = n)) +
  geom_line(size = 1.2, alpha = 0.6) +
  scale_x_continuous(
    name = "Valor da constante",
    breaks = seq(0, 4, by = 0.5)  # ajusta esse intervalo conforme quiser
  ) +
  scale_y_continuous(
    limits = c(0, 100)
  )+
  scale_color_manual(
    name = element_blank(),
    values = minhas_cores
  ) +
  labs(
    y = "Número de acertos",
  ) +
  theme_minimal() +
  theme(legend.position = "bottom",
        text = element_text(size = 18),
        aspect.ratio = 1)  # muda tudo pra 14pt

print(grafico5c)
# setwd(wd)
ggsave("graficos/Proporcao_acertos_contexto_tau_3.pdf",
      plot = grafico5c, width = 7, height = 8, dpi = 300)
```

### Tempo de execução do algoritmo (Árvore 3)
```{r}
tempo_contexto_3 <- sapply(tau_3_contexto, function(x) sapply(x, function(y) y$tempo))
colMeans(tempo_contexto_3)

# Gráfico com ggplot2
df_tempo_contexto_3 <- data.frame(
  Amostra = rep(1:100, times = length(tau_3_contexto)),
  Tempo = as.vector(tempo_contexto_3),
  Tamanho = factor(rep(names(tau_3_contexto), each = 100), levels = names(tau_3_contexto))
)


grafico6c <- ggplot(df_tempo_contexto_3, aes(x = Amostra, y = Tempo, color = Tamanho)) +
  geom_line() +
  geom_point() +
  scale_color_manual(
    name = element_blank(),
    values = minhas_cores
  )+
  labs(x = "Número de amostras",
       y = "Tempo (s)") +
  theme_minimal() +
   theme(legend.position = "bottom",
        text = element_text(size = 18))

print(grafico6c)
setwd(wd)
ggsave("graficos/Tempo_execucao_contexto_tau_3.pdf",
       plot = grafico6c, width = 7, height = 8, dpi = 300)
```


## Árvore 4
### Proporção de acertos (Árvore 4)
```{r}
tau_4 <- c('0', '1', '02', '12', '22', '03', '13', '33', '032', '232', '332', '023', '123', '223', '323', '0132', '1132', '2132', '3132')
acertos_4_contexto <- matrix(0, nrow = 100, ncol = length(tau_4_contexto), dimnames = list(1:100, names(tau_4_contexto)))
for (i in 1:(ncol(acertos_4_contexto)-1)) {
  for (j in 1:100) {
    acertos_4_contexto[j, i] <- as.integer(setequal(tau_4_contexto[[i]][[j]]$hat_tau, tau_4))
  }
}

print('Proporção de acertos pelo algoritmo Contexto na árvore 4:')
colSums(acertos_4_contexto) / 100
```

### Análise das árvores estimadas (Árvore 4)
```{r}
taus_4 <- setNames(vector("list", length(tau_4_contexto)), names(tau_4_contexto))
for (i in 1:ncol(acertos_4_contexto)) {
  for (j in 1:100) {
    arvore <- paste0(sort(tau_4_contexto[[i]][[j]]$hat_tau),collapse = '-')
    taus_4[[i]][j] <- arvore
  }
}

for (i in 1:ncol(acertos_4_contexto)){
  print(sort(table(taus_4[[i]]),decreasing = T)[1:3])
}
```

### Análise para outras constantes (Árvore 4)
```{r}
constantes <- 0:30/10
acertos_4_contantes <- matrix(0, nrow = length(constantes), ncol = length(tau_4_contexto), dimnames = list('c=' %s+% constantes, names(tau_4_contexto)))

internos_4 <- c('2', '3', '32', '23', '132')
folhas_internos_4 <- c('2', '3', '32', '23', '132')
for(constante in constantes){
  acertos_4_reteste <- matrix(0, nrow = 100, ncol = length(tau_4_contexto), dimnames = list(1:100, names(tau_4_contexto)))
  for(tamanho in names(tau_4_contexto)){
    for(i in 1:100){
      n <- as.numeric(stri_sub(tamanho, from=3))
      limiar <- constante * log(n)
      deltas <- tau_4_contexto[[tamanho]][[i]]$deltas
      acertos_4_reteste[i, tamanho] <- tau_c_deltas(deltas, limiar , internos_4, folhas_internos_4)
    }
  }
  acertos_4_contantes['c='%s+%constante,] <- colSums(acertos_4_reteste)
}
acertos_4_contantes
```

```{r fig.height=7, fig.width=8}

df_const_4_contexto <- rownames_to_column(as.data.frame(acertos_4_contantes), var = "c")
df_long_4 <- pivot_longer(df_const_4_contexto, cols = -c, names_to = "n", values_to = 'n_acertos')
df_long_4$n <- factor(df_long_4$n, levels = unique(df_long_4$n))
df_long_4$c <- as.numeric(gsub("c=", "", df_long_4$c))

grafico7c <- ggplot(df_long_4, aes(x = c, y = n_acertos, color = n, group = n)) +
  geom_line(size = 1.2, alpha = 0.6) +
  scale_x_continuous(
    name = "Valor da constante",
    breaks = seq(0, 4, by = 0.5)  # ajusta esse intervalo conforme quiser
  ) +
  scale_y_continuous(
    limits = c(0, 100)
  )+
  scale_color_manual(
    name = element_blank(),
    values = minhas_cores
  ) +
  labs(
    y = "Número de acertos",
  ) +
  theme_minimal() +
  theme(legend.position = "bottom",
        text = element_text(size = 18),
        aspect.ratio = 1)  # muda tudo pra 14pt

print(grafico7c)
# setwd(wd)
# ggsave("graficos/Proporcao_acertos_contexto_tau_4.pdf",
#       plot = grafico7c, width = 7, height = 8, dpi = 300)
```


### Tempo de execução do algoritmo (Árvore 4)
```{r}
tempo_contexto_4 <- sapply(tau_4_contexto, function(x) sapply(x, function(y) y$tempo))
colMeans(tempo_contexto_4)

# Gráfico com ggplot2
df_tempo_contexto_4 <- data.frame(
  Amostra = rep(1:100, times = length(tau_4_contexto)),
  Tempo = as.vector(tempo_contexto_4),
  Tamanho = factor(rep(names(tau_4_contexto), each = 100), levels = names(tau_4_contexto))
)

grafico8c <- ggplot(df_tempo_contexto_4, aes(x = Amostra, y = Tempo, color = Tamanho)) +
  geom_line() +
  geom_point() +
  scale_color_manual(
    name = element_blank(),
    values = minhas_cores
  )+
  labs(x = "Número de amostras",
       y = "Tempo (s)") +
  theme_minimal() +
   theme(legend.position = "bottom",
        text = element_text(size = 18))

print(grafico8c)
# setwd(wd)
# ggsave("graficos/Tempo_execucao_contexto_tau_4.pdf",
#        plot = grafico8c, width = 7, height = 8, dpi = 300)
```


# Algoritmo Galves
## Importa árvores e função para calcular a árvore usando outros limiares
```{r warning=FALSE}
setwd(wd)
tau_1_galves <- readRDS("estimacoes/result_galves_tau_1.RDS")
tau_2_galves <- readRDS("estimacoes/result_galves_tau_2.RDS")
tau_3_galves <- readRDS("estimacoes/result_galves_tau_3.RDS")
tau_4_galves <- readRDS("estimacoes/result_galves_tau_4.RDS")
```

```{r warning=FALSE}
tau_g_deltas <- function(deltas, limiar, alfabeto, folhas_internos, tau) {
  deltas <-  deltas[!is.na(deltas)]
  nos <- names(deltas)
  externos <- setdiff(nos, c(internos, folhas_internos, tau))
  
  seleciona <- sapply(folhas_internos, function(w) any(deltas[filhos(w, alfabeto)] > limiar))
  nao_seleciona <- sapply(externos, function(w) all(deltas[w] <= limiar))
  if(all(seleciona) && all(nao_seleciona[!is.na(nao_seleciona)])) return(1)
  return(0)
}
```

## Árvore 1
### Proporção de acertos (Árvore 1)
```{r warning=FALSE}
tau_1 <- c('00', '10', '01', '11')
acertos_1_galves <- matrix(0, nrow = 100, ncol = length(tau_1_galves), dimnames = list(1:100, names(tau_1_galves)))
for (i in 1:length(tau_1_galves)) {
  for (j in 1:100) {
    acertos_1_galves[j, i] <- as.integer(setequal(tau_1_galves[[i]][[j]]$hat_tau, tau_1))
  }
}

print('Proporção de acertos pelo algoritmo galves na árvore 1:')
colSums(acertos_1_galves) / 100
```

### Análise das árvores estimadas (Árvore 1)
```{r}
taus_1_galves <- setNames(vector("list", length(tau_1_galves)), names(tau_1_galves))
for (i in 1:ncol(acertos_1_galves)) {
  for (j in 1:100) {
    arvore <- paste0(sort(tau_1_galves[[i]][[j]]$hat_tau),collapse = '-')
    taus_1[[i]][j] <- arvore
  }
}

for (i in 1:ncol(acertos_1_galves)){
  print(sort(table(taus_1[[i]]),decreasing = T)[1:3])
}
```

### Análise para outras constantes  (Árvore 1)
```{r}
limiares <- 1:20/20
acertos_1_limiares <- matrix(0, nrow = length(limiares), ncol = length(tau_1_galves), dimnames = list('limiar=' %s+% limiares, names(tau_1_galves)))
folhas_internos_1 <- c('0', '1')

for(limiar in limiares){
  acertos_1_reteste <- matrix(0, nrow = 100, ncol = length(tau_1_galves), dimnames = list(1:100, names(tau_1_galves)))
  for(tamanho in names(tau_1_galves)){
    for(i in 1:100){
      deltas <- tau_1_galves[[tamanho]][[i]]$deltas
      acertos_1_reteste[i, tamanho] <- tau_g_deltas(deltas, limiar, alfabeto, folhas_internos_1, tau_1)
    }
  }
  acertos_1_limiares['limiar='%s+%limiar,] <- colSums(acertos_1_reteste)
}

print(acertos_1_limiares)
```

```{r fig.height=7, fig.width=8}
df_const_1_galves <- rownames_to_column(as.data.frame(acertos_1_limiares), var = "limiares")
df_long_1_galves <- pivot_longer(df_const_1_galves, cols = -limiares, names_to = "n", values_to = 'n_acertos')
df_long_1_galves$n <- factor(df_long_1_galves$n, levels = unique(df_long_1_galves$n))
df_long_1_galves$limiares <- as.numeric(gsub("limiar=", "", df_long_1_galves$limiares))

grafico1g <- ggplot(df_long_1_galves, aes(x = limiares, y = n_acertos, color = n, group = n)) +
  geom_line(size = 1.2, alpha = 0.6) +
  scale_x_continuous(
    name = "Valor do limiar",
    breaks = seq(0, 1, by = 0.1)  # ajusta esse intervalo conforme quiser
  ) +
  scale_y_continuous(
    limits = c(0, 100)
  )+
  scale_color_manual(
    name = element_blank(),
    values = minhas_cores
  ) +
  labs(
    y = "Número de acertos",
  ) +
  theme_minimal() +
  theme(legend.position = "bottom",
        text = element_text(size = 18),
        aspect.ratio = 1)  # muda tudo pra 14pt

print(grafico1g)
# setwd(wd)
# ggsave("graficos/Proporcao_acertos_contexto_tau_1.pdf",
#       plot = grafico7c, width = 7, height = 8, dpi = 300)
```

### Tempo de execução do algoritmo (Árvore 1)
```{r}
tempo_galves_1 <- sapply(tau_1_galves, function(x) sapply(x, function(y) y$tempo))
colMeans(tempo_galves_1)

tempo_galves_1[tempo_galves_1>0.2] <- 0.030

# Gráfico com ggplot2
df_tempo_galves_1 <- data.frame(
  Amostra = rep(1:100, times = length(tau_1_galves)),
  Tempo = as.vector(tempo_galves_1),
  Tamanho = factor(rep(names(tau_1_galves), each = 100), levels = names(tau_1_galves))
)

grafico2g <- ggplot(df_tempo_galves_1, aes(x = Amostra, y = Tempo, color = Tamanho)) +
  geom_line() +
  geom_point() +
  scale_color_manual(
    name = element_blank(),
    values = minhas_cores
  )+
  labs(x = "Número de amostras",
       y = "Tempo (s)") +
  theme_minimal() +
   theme(legend.position = "bottom",
        text = element_text(size = 18))

print(grafico2g)
setwd(wd)
ggsave("graficos/Tempo_execucao_galves_tau_1.pdf",
       plot = grafico2g, width = 7, height = 8, dpi = 300)
```

## Árvore 2
### Proporção de acertos (Árvore 2)
```{r}
tau_2 <- c('1', '10', '100', '1000', '0000')
acertos_2_galves <- matrix(0, nrow = 100, ncol = length(tau_2_galves), dimnames = list(1:100, names(tau_2_galves)))
for (i in 1:ncol(acertos_2_galves)) {
  for (j in 1:100) {
    acertos_2_galves[j, i] <- as.integer(setequal(tau_2_galves[[i]][[j]]$hat_tau, tau_2))
  }
}

print('Proporção de acertos pelo algoritmo galves na árvore 2:')
colSums(acertos_2_galves) / 100
```

### Análise para outras constantes  (Árvore 2)
```{r}
limiares <- 1:20/20
acertos_2_limiares <- matrix(0, nrow = length(limiares), ncol = length(tau_2_galves), dimnames = list('limiar=' %s+% limiares, names(tau_2_galves)))
folhas_internos_2 <- c('0', '00', '000')

for(limiar in limiares){
  acertos_2_reteste <- matrix(0, nrow = 100, ncol = length(tau_2_galves), dimnames = list(1:100, names(tau_2_galves)))
  for(tamanho in names(tau_2_galves)){
    for(i in 1:100){
      deltas <- tau_2_galves[[tamanho]][[i]]$deltas
      acertos_2_reteste[i, tamanho] <- tau_g_deltas(deltas, limiar, alfabeto, folhas_internos_2, tau_2)
    }
  }
  acertos_2_limiares['limiar='%s+%limiar,] <- colSums(acertos_2_reteste)
  cat(colSums(acertos_2_reteste), '\n')
}

print(acertos_2_limiares)
```

```{r fig.height=7, fig.width=8}
df_const_2_galves <- rownames_to_column(as.data.frame(acertos_2_limiares), var = "limiares")
df_long_2_galves <- pivot_longer(df_const_2_galves, cols = -limiares, names_to = "n", values_to = 'n_acertos')
df_long_2_galves$n <- factor(df_long_2_galves$n, levels = unique(df_long_2_galves$n))
df_long_2_galves$limiares <- as.numeric(gsub("limiar=", "", df_long_2_galves$limiares))

grafico1g <- ggplot(df_long_2_galves, aes(x = limiares, y = n_acertos, color = n, group = n)) +
  geom_line(size = 1.2, alpha = 0.6) +
  scale_x_continuous(
    name = "Valor do limiar",
    breaks = seq(0, 1, by = 0.1)  # ajusta esse intervalo conforme quiser
  ) +
  scale_y_continuous(
    limits = c(0, 100)
  )+
  scale_color_manual(
    name = element_blank(),
    values = minhas_cores
  ) +
  labs(
    y = "Número de acertos",
  ) +
  theme_minimal() +
  theme(legend.position = "bottom",
        text = element_text(size = 18),
        aspect.ratio = 1)  # muda tudo pra 14pt

print(grafico1g)
# setwd(wd)
# ggsave("graficos/Proporcao_acertos_contexto_tau_2.pdf",
#       plot = grafico7c, width = 7, height = 8, dpi = 300)
```

### Tempo de execução do algoritmo (Árvore 2)
```{r}
tempo_galves_2 <- sapply(tau_2_galves, function(x) sapply(x, function(y) y$tempo))
colMeans(tempo_galves_2)

# Gráfico com ggplot2
df_tempo_galves_2 <- data.frame(
  Amostra = rep(1:100, times = length(tau_2_galves)),
  Tempo = as.vector(tempo_galves_2),
  Tamanho = factor(rep(names(tau_2_galves), each = 100), levels = names(tau_2_galves))
)

grafico4g <- ggplot(df_tempo_galves_2, aes(x = Amostra, y = Tempo, color = Tamanho)) +
  geom_line() +
  geom_point() +
  scale_color_manual(
    name = element_blank(),
    values = minhas_cores
  )+
  labs(x = "Número de amostras",
       y = "Tempo (s)") +
  theme_minimal() +
   theme(legend.position = "bottom",
        text = element_text(size = 18))

print(grafico4g)
setwd(wd)
ggsave("graficos/Tempo_execucao_galves_tau_2.pdf",
       plot = grafico4g, width = 7, height = 8, dpi = 300)
```


## Árvore 3
### Proporção de acertos (Árvore 3)
```{r}
tau_3 <- c('2', '00', '10', '20', '11', '21', '001', '101', '201')
acertos_3_galves <- matrix(0, nrow = 100, ncol = length(tau_3_galves), dimnames = list(1:100, names(tau_3_galves)))
for (i in 1:ncol(acertos_3_galves)) {
  for (j in 1:100) {
    acertos_3_galves[j, i] <- as.integer(setequal(tau_3_galves[[i]][[j]]$hat_tau, tau_3))
  }
}

print('Proporção de acertos pelo algoritmo galves na árvore 3:')
colSums(acertos_3_galves) / 100
```

### Análise para outras constantes  (Árvore 3)
```{r}
limiares <- 1:20/20
acertos_3_limiares <- matrix(0, nrow = length(limiares), ncol = length(tau_3_galves), dimnames = list('limiar=' %s+% limiares, names(tau_3_galves)))
folhas_internos_3 <- c('0', '01', '1')
alfabeto <- c('0', '1', '2')
for(limiar in limiares){
  acertos_3_reteste <- matrix(0, nrow = 100, ncol = length(tau_3_galves), dimnames = list(1:100, names(tau_3_galves)))
  for(tamanho in names(tau_3_galves)){
    for(i in 1:100){
      deltas <- tau_3_galves[[tamanho]][[i]]$deltas
      acertos_3_reteste[i, tamanho] <- tau_g_deltas(deltas, limiar, alfabeto, folhas_internos_3, tau_3)
    }
  }
  acertos_3_limiares['limiar='%s+%limiar,] <- colSums(acertos_3_reteste)
  cat(colSums(acertos_3_reteste), '\n')
}

print(acertos_3_limiares)
```

```{r fig.height=7, fig.width=8}
df_const_3_galves <- rownames_to_column(as.data.frame(acertos_3_limiares), var = "limiares")
df_long_3_galves <- pivot_longer(df_const_3_galves, cols = -limiares, names_to = "n", values_to = 'n_acertos')
df_long_3_galves$n <- factor(df_long_3_galves$n, levels = unique(df_long_3_galves$n))
df_long_3_galves$limiares <- as.numeric(gsub("limiar=", "", df_long_3_galves$limiares))

grafico1g <- ggplot(df_long_3_galves, aes(x = limiares, y = n_acertos, color = n, group = n)) +
  geom_line(size = 1.2, alpha = 0.6) +
  scale_x_continuous(
    name = "Valor do limiar",
    breaks = seq(0, 1, by = 0.1)  # ajusta esse intervalo conforme quiser
  ) +
  scale_y_continuous(
    limits = c(0, 100)
  )+
  scale_color_manual(
    name = element_blank(),
    values = minhas_cores
  ) +
  labs(
    y = "Número de acertos",
  ) +
  theme_minimal() +
  theme(legend.position = "bottom",
        text = element_text(size = 18),
        aspect.ratio = 1)  # muda tudo pra 14pt

print(grafico1g)
# setwd(wd)
# ggsave("graficos/Proporcao_acertos_contexto_tau_3.pdf",
#       plot = grafico7c, width = 7, height = 8, dpi = 300)
```

### Tempo de execução do algoritmo (Árvore 3)
```{r}
tempo_galves_3 <- sapply(tau_3_galves, function(x) sapply(x, function(y) y$tempo))
colMeans(tempo_galves_3)

# Gráfico com ggplot2
df_tempo_galves_3 <- data.frame(
  Amostra = rep(1:100, times = length(tau_3_galves)),
  Tempo = as.vector(tempo_galves_3),
  Tamanho = factor(rep(names(tau_3_galves), each = 100), levels = names(tau_3_galves))
)

grafico6g <- ggplot(df_tempo_galves_3, aes(x = Amostra, y = Tempo, color = Tamanho)) +
  geom_line() +
  geom_point() +
  scale_color_manual(
    name = element_blank(),
    values = minhas_cores
  )+
  labs(x = "Número de amostras",
       y = "Tempo (s)") +
  theme_minimal() +
   theme(legend.position = "bottom",
        text = element_text(size = 18))

print(grafico6g)
setwd(wd)
ggsave("graficos/Tempo_execucao_galves_tau_3.pdf",
       plot = grafico6g, width = 7, height = 8, dpi = 300)
```



## Árvore 4
### Proporção de acertos (Árvore 4)
```{r}
tau_4 <- c('0', '1', '02', '12', '22', '03', '13', '33', '032', '232', '332', '023', '123', '223', '323', '0132', '1132', '2132', '3132')
acertos_4_galves <- matrix(0, nrow = 100, ncol = length(tau_4_galves), dimnames = list(1:100, names(tau_4_galves)))
for (i in 1:(ncol(acertos_4_galves)-1)) {
  for (j in 1:100) {
    acertos_4_galves[j, i] <- as.integer(setequal(tau_4_galves[[i]][[j]]$hat_tau, tau_4))
  }
}

print('Proporção de acertos pelo algoritmo galves na árvore 4:')
colSums(acertos_4_galves) / 100
```




# Algoritmo BIC
## Importa árvores e função para calcular a árvore usando outros limiares
```{r warning=FALSE}
setwd(wd)
tau_1_bic <- readRDS("estimacoes/result_bic_tau_1.RDS")
tau_2_bic <- readRDS("estimacoes/result_bic_tau_2.RDS")
tau_3_bic <- readRDS("estimacoes/result_bic_tau_3.RDS")
tau_4_bic <- readRDS("estimacoes/result_bic_tau_4.RDS")
```

```{r warning=FALSE}
pen <- function(amostra, alfabeto, c = 1){
  a <- length(alfabeto)
  n <- nchar(amostra)
  return(c*(a-1)*log(n))}

calculate_Vw <- function(w, alfabeto, penalizacao, P_ws){
  exp(-penalizacao) * P_ws[w]
}

tau_bic_Pws <- function(log_P_ws, alfabeto, c = 1){
  arvore <- c()
  nos <- names(log_P_ws)
  folhas <- Filter(\(w) any(!filhos(w, alfabeto) %in% nos), nos)
  internos <- setdiff(nos, folhas)
  
  log_Vw <- setNames(rep(-Inf, length(nos)), nos)
  Xw <- setNames(rep(0, length(nos)), nos)
  
  penalizacao <- pen(amostra, alfabeto, c)
  
  log_Vw <- setNames(rep(-Inf, length(nos)), internos) 
  log_Vw[folhas] <- sapply(folhas, function(w) log_P_ws[w] - penalizacao)
  
  for(w in rev(internos)){
    filhos_w <- intersect(filhos(w, alfabeto), nos)
    log_Vw_w <-  log_P_ws[w]- penalizacao
    log_Vw[w] <- log_Vw_w
    soma_logs_filhos <- sum(log_Vw[filhos_w])
    if(soma_logs_filhos > log_Vw_w){
      log_Vw[w] <- soma_logs_filhos
      Xw[w] <- 1
    }
  }
  
  for(w in rev(nos)){
    nw <- nchar(w)
    pais <- setdiff(sufixos(w), w)
    if((nw == 1 && Xw[w] == 0) || (Xw[w] == 0 && all(Xw[pais] == 1)))
      arvore <- c(arvore, w)
    }
  return(arvore)
}
```

## Árvore 1
### Proporção de acertos (Árvore 1)
```{r warning=FALSE}
tau_1 <- c('00', '10', '01', '11')
acertos_1_bic <- matrix(0, nrow = 100, ncol = length(tau_1_bic), dimnames = list(1:100, names(tau_1_bic)))
for (i in 1:length(tau_1_bic)) {
  for (j in 1:100) {
    acertos_1_bic[j, i] <- as.integer(setequal(tau_1_bic[[i]][[j]]$hat_tau, tau_1))
  }
}

print('Proporção de acertos pelo algoritmo bic na árvore 1:')
colSums(acertos_1_bic) / 100
```

### Análise das árvores estimadas (Árvore 1)
```{r}
taus_1_bic <- setNames(vector("list", length(tau_1_bic)), names(tau_1_bic))
for (i in 1:ncol(acertos_1_bic)) {
  for (j in 1:100) {
    arvore <- paste0(sort(tau_1_bic[[i]][[j]]$hat_tau),collapse = '-')
    taus_1_bic[[i]][j] <- arvore
  }
}

for (i in 1:ncol(acertos_1_bic)){
  print(sort(table(taus_1_bic[[i]]),decreasing = T)[1:3])
}
```


### Análise para outras constantes  (Árvore 1)
```{r}
constantes <- 1:30/10
acertos_1_contantes <- matrix(0, nrow = length(constantes), ncol = length(tau_1_bic), dimnames = list('c=' %s+% constantes, names(tau_1_bic)))
alfabeto <- c('0', '1')

for(constante in constantes){
  acertos_1_reteste <- matrix(0, nrow = 100, ncol = length(tau_1_bic), dimnames = list(1:100, names(tau_1_bic)))
  for(tamanho in names(tau_1_bic)){
    for(i in 1:100){
      log_P_ws <- tau_1_bic[[tamanho]][[i]]$log_P_ws
      tau_novo <- tau_bic_Pws(log_P_ws, alfabeto, constante)
      acertos_1_reteste[i, tamanho] <- setequal(tau_novo, tau_1)
    }
  }
  acertos_1_contantes['c='%s+%constante,] <- colSums(acertos_1_reteste)
  print('c='%s+%constante)
  print(acertos_1_contantes['c='%s+%constante,])
}
acertos_1_contantes
```

```{r fig.height=7, fig.width=8}
minhas_cores <- colorRampPalette(c("#265F01", "#509F20", "#47BF89", "#00B84D", "#00B2B5", "#0E7ACC", "#4F71CC", "#8B64CC"))(8)

df_const_1_bic <- rownames_to_column(as.data.frame(acertos_1_contantes), var = "c")
df_long_tau_1 <- pivot_longer(df_const_1_bic, cols = -c, names_to = "n", values_to = 'n_acertos')
df_long_tau_1$n <- factor(df_long_tau_1$n, levels = unique(df_long_tau_1$n))
df_long_tau_1$c <- as.numeric(gsub("c=", "", df_long_tau_1$c))

grafico1b <- ggplot(df_long_tau_1, aes(x = c, y = n_acertos, color = n, group = n)) +
  geom_line(linewidth = 1.2, alpha = 0.6) +
  scale_x_continuous(
    name = "Valor da constante",
    breaks = seq(0, 4, by = 0.5) 
  ) +
  scale_color_manual(
    name = element_blank(),
    values = minhas_cores
  ) +
  labs(
    y = "Número de acertos"
  ) +
  theme_minimal() +
  theme(legend.position = "bottom",
        text = element_text(size = 18),
        aspect.ratio = 1)  

print(grafico1b)
# setwd(wd)
# ggsave("graficos/Proporcao_acertos_bic_tau_1.pdf",
#         plot = grafico1b, width = 7, height = 8, dpi = 300)
```

### Tempo de execução do algoritmo (Árvore 1)
```{r fig.height=7, fig.width=8}
tempo_bic <- sapply(tau_1_bic, function(x) sapply(x, function(y) y$tempo))
tempo_bic[tempo_bic>0.75] <- mean(tempo_bic)
colMeans(tempo_bic)

# Gráfico com ggplot2
df_tempo_bic <- data.frame(
  Amostra = rep(1:100, times = length(tau_1_bic)),
  Tempo = as.vector(tempo_bic),
  Tamanho = factor(rep(names(tau_1_bic), each = 100), levels = names(tau_1_bic))
)

grafico2b <- ggplot(df_tempo_bic, aes(x = Amostra, y = Tempo, color = Tamanho)) +
  geom_line() +
  geom_point() +
  scale_color_manual(
    name = element_blank(),
    values = minhas_cores
  )+
  labs(x = "Número de amostras",
       y = "Tempo (s)") +
  theme_minimal() +
   theme(legend.position = "bottom",
        text = element_text(size = 18))

print(grafico2b)
# setwd(wd)
# ggsave("graficos/Tempo_execucao_bic_tau_1.pdf", 
#        plot = grafico2c, width = 7, height = 8, dpi = 300)
```


## Árvore 2
### Proporção de acertos (Árvore 2)
```{r}
tau_2 <- c('1', '10', '100', '1000', '0000')
acertos_2_bic <- matrix(0, nrow = 100, ncol = length(tau_2_bic), dimnames = list(1:100, names(tau_2_bic)))
for (i in 1:ncol(acertos_2_bic)) {
  for (j in 1:100) {
    acertos_2_bic[j, i] <- as.integer(setequal(tau_2_bic[[i]][[j]]$hat_tau, tau_2))
  }
}

print('Proporção de acertos pelo algoritmo bic na árvore 2:')
colSums(acertos_2_bic) / 100
```

### Análise das árvores estimadas (Árvore 2)
```{r}
taus_2_bic <- setNames(vector("list", length(tau_2_bic)), names(tau_2_bic))
for (i in 1:ncol(acertos_2_bic)) {
  for (j in 1:100) {
    arvore <- paste0(sort(tau_2_bic[[i]][[j]]$hat_tau),collapse = '-')
    taus_2_bic[[i]][j] <- arvore
  }
}

for (i in 1:ncol(acertos_2_bic)){
  print(sort(table(taus_2_bic[[i]]),decreasing = T)[1:3])
}
```

### Análise para outras constantes  (Árvore 2)
```{r}
constantes <- 1:30/30
acertos_2_contantes <- matrix(0, nrow = length(constantes), ncol = length(tau_2_bic), dimnames = list('c=' %s+% constantes, names(tau_2_bic)))
alfabeto <- c('0','1')
for(constante in constantes){
  acertos_2_reteste <- matrix(0, nrow = 100, ncol = length(tau_2_bic), dimnames = list(1:100, names(tau_2_bic)))
  for(tamanho in names(tau_2_bic)[8]){
    for(i in 1:100){
      log_P_ws <- tau_2_bic[[tamanho]][[i]]$log_P_ws
      tau_novo <- tau_bic_Pws(log_P_ws, alfabeto, constante)
      acertos_2_reteste[i, tamanho] <- setequal(tau_novo, tau_2)
      cat(constante, tamanho, i, acertos_2_reteste[i, tamanho], '\n')
      print(tau_novo)
    }
  }
  acertos_2_contantes['c='%s+%constante,] <- colSums(acertos_2_reteste)
  print('c='%s+%constante)
  print(acertos_2_contantes['c='%s+%constante,])
}
acertos_2_contantes
```

```{r fig.height=7, fig.width=8}
minhas_cores <- colorRampPalette(c("#265F01", "#509F20", "#47BF89", "#00B84D", "#00B2B5", "#0E7ACC", "#4F71CC", "#8B64CC"))(8)

df_const_2_bic <- rownames_to_column(as.data.frame(acertos_2_contantes), var = "c")
df_long_tau_2 <- pivot_longer(df_const_2_bic, cols = -c, names_to = "n", values_to = 'n_acertos')
df_long$n <- factor(df_long$n, levels = unique(df_long_tau_2$n))
df_long$c <- as.numeric(gsub("c=", "", df_long_tau_2$c))

grafico3b <- ggplot(df_long, aes(x = c, y = n_acertos, color = n, group = n)) +
  geom_line(size = 1.2, alpha = 0.6) +
  scale_x_continuous(
    name = "Valor da constante",
    breaks = seq(0, 4, by = 0.5) 
  ) +
  scale_color_manual(
    name = element_blank(),
    values = minhas_cores
  ) +
  labs(
    y = "Número de acertos"
  ) +
  theme_minimal() +
  theme(legend.position = "bottom",
        text = element_text(size = 18),
        aspect.ratio = 1)  

print(grafico3b)
# setwd(wd)
# ggsave("graficos/Proporcao_acertos_bic_tau_2.pdf",
#         plot = grafico1b, width = 7, height = 8, dpi = 300)
```

### Tempo de execução do algoritmo (Árvore 2)
```{r fig.height=7, fig.width=8}
tempo_bic <- sapply(tau_2_bic, function(x) sapply(x, function(y) y$tempo))
tempo_bic[tempo_bic>10] <- mean(tempo_bic[,6])
colMeans(tempo_bic)

# Gráfico com ggplot2
df_tempo_bic <- data.frame(
  Amostra = rep(1:100, times = length(tau_2_bic)),
  Tempo = as.vector(tempo_bic),
  Tamanho = factor(rep(names(tau_2_bic), each = 100), levels = names(tau_2_bic))
)

grafico4b <- ggplot(df_tempo_bic, aes(x = Amostra, y = Tempo, color = Tamanho)) +
  geom_line() +
  geom_point() +
  scale_color_manual(
    name = element_blank(),
    values = minhas_cores
  )+
  labs(x = "Número de amostras",
       y = "Tempo (s)") +
  theme_minimal() +
   theme(legend.position = "bottom",
        text = element_text(size = 18))

print(grafico4b)
# setwd(wd)
# ggsave("graficos/Tempo_execucao_bic_tau_2.pdf", 
#        plot = grafico2c, width = 7, height = 8, dpi = 300)
```


## Árvore 3
### Proporção de acertos (Árvore 3)
```{r}
tau_3 <- c('2', '00', '10', '20', '11', '21', '001', '101', '201')
acertos_3_bic <- matrix(0, nrow = 100, ncol = length(tau_3_bic), dimnames = list(1:100, names(tau_3_bic)))
for (i in 1:ncol(acertos_3_bic)) {
  for (j in 1:100) {
    acertos_3_bic[j, i] <- as.integer(setequal(tau_3_bic[[i]][[j]]$hat_tau, tau_3))
  }
}

print('Proporção de acertos pelo algoritmo bic na árvore 3:')
colSums(acertos_3_bic) / 100
```

### Análise das árvores estimadas (Árvore 2)
```{r}
taus_3_bic <- setNames(vector("list", length(tau_3_bic)), names(tau_3_bic))
for (i in 1:ncol(acertos_3_bic)) {
  for (j in 1:100) {
    arvore <- paste0(sort(tau_3_bic[[i]][[j]]$hat_tau),collapse = '-')
    taus_3_bic[[i]][j] <- arvore
  }
}

for (i in 1:ncol(acertos_3_bic)){
  print(sort(table(taus_3_bic[[i]]),decreasing = T)[1:3])
}
```

## Árvore 4
### Proporção de acertos (Árvore 4)
```{r}
tau_4 <- c('0', '1', '02', '12', '22', '03', '13', '33', '032', '232', '332', '023', '123', '223', '323', '0132', '1132', '2132', '3132')
acertos_4_bic <- matrix(0, nrow = 100, ncol = length(tau_4_bic), dimnames = list(1:100, names(tau_4_bic)))
for (i in 1:(ncol(acertos_4_bic)-1)) {
  for (j in 1:100) {
    acertos_4_bic[j, i] <- as.integer(setequal(tau_4_bic[[i]][[j]]$hat_tau, tau_4))
  }
}

print('Proporção de acertos pelo algoritmo bic na árvore 4:')
colSums(acertos_4_bic) / 100
```























